臺灣臺中地方法院民事裁定　　　　　　 96年度財管字第107號
聲　請　人　內政部營建署
法定代理人　甲○○
非訟代理人　丙○○
受　選任人　乙○○
上列聲請人聲請選任被繼承人羅美雲遺產管理人事件，本院裁定
如下：
    主  文
選任乙○○（男、民國五十三年十二月八日、身分證統一編號：
Ｚ000000000號）為被繼承人羅美雲（女、民國○○○
年○月○○○日生，身分證統一編號：Ｚ000000000號
，生前籍設臺中市○區○○里○○鄰○○路五九巷二一號九樓之
二，於民國九十五年八月三日死亡）之遺產管理人。
聲請程序費用由被繼承人羅美雲之遺產負擔。
    理  由
一、按繼承開始時，繼承人有無不明，而無親屬會議或親屬會議
    未於一個月內選定遺產管理人者，利害關係人得聲請法院選
    任遺產管理人；又先順序繼承人均拋棄其繼承時由次順序之
    繼承人繼承，其次順序繼承人有無不明或第四順序之繼承人
    均拋棄其繼承者，準用關於無人承認繼承之規定，民法第11
    78條第2項、第1176條第6項分別定有明文。
二、聲請意旨略以：被繼承人羅美雲（女、民國○○年○月○○日生
    ，身分證統一編號：Ｚ000000000號，生前籍設臺中市○區○
    ○里○○鄰○○路59巷21號9樓之2）生前向聲請人辦理借款未
    依約清償，嗣於95年8月3日死亡，留有遺產，惟其所有繼承
    人均已拋棄繼承，是否仍有應繼承之人不明，而其親屬會議
    亦未於法定期間內選定遺產管理人，致聲請人無法對被繼承
    人之財產主張權利，聲請人為債權人，基於利害關係人地位
    ，爰依法聲請為被繼承人選任遺產管理人等語，並提出除戶
    戶籍謄本、國民住宅貸款借據、他項權利證明書、抵押權設
    定契約書、本院87年度促字第53394號支付命令暨確定證明
    書（均影本）各1份為證。
三、本院查：聲請人主張其為被繼承人之債權人，被繼承人死亡
    後其所有繼承人均已拋棄繼承，是否仍有應繼承之人不明，
    而其親屬會議未於法定期間內選定遺產管理人等事實，除據
    聲請人提出上開書證可證外，並經本院調取本院95年度繼字
    第1939、1974、1975號拋棄繼承事件卷宗資料，核閱屬實，
    自堪信為真實，從而聲請人聲請選任被繼承人之遺產管理人
    ，揆諸前揭法條規定，為有理由，應予准許。而選任遺產管
    理人，除慮及管理遺產之公平性外，尚需考量其適切性，亦
    即應以對被繼承人之遺產、遺債情形瞭解較深者優先選任為
    宜；另被繼承人之配偶乙○○（男、53年12月8日生、身分
    證統一編號：Ｚ000000000號）雖已拋棄繼承，然其既為被繼
    承人之配偶，對於被繼承人生前之財產及債權債務關係，理
    應較他人知詳；又，乙○○於本院96年11月20日訊問時，亦
    當庭表明同意擔任被繼承人之遺產管理人，此有當日之訊問
    筆錄可參，執此，本院認為由其擔任被繼承人之遺產管理人
    ，應屬妥適，爰選任之。
四、依非訟事件法第157條，裁定如主文。
中　　華　　民　　國　96　　年　　11　　月　　27　　日
                  家事法庭    法　官　劉長宜
以上為正本係照原本作成。
如對本裁定抗告，須於裁定送達後10日之不變期間內，向本院提
出抗告狀。
中　　華　　民　　國　　96　　年　　11　　月　　27　　日
　　　　　　　　　　　  　　  書記官
